【裁判字號】    95,易,1259
【裁判日期】    950913
【裁判案由】    毒品危害防制條例
【裁判全文】
臺灣高雄地方法院刑事判決              95年度易字第1259號
公  訴  人  臺灣高雄地方法院檢察署檢察官
被      告  乙○○
上列被告因違反毒品危害防制條例案件，經檢察官提起公訴（95
年度毒偵字第4318號、第4817號），嗣因被告就被訴事實為有罪
之陳述，經本院合議庭裁定由受命法官獨任適用簡式審判程序審
理，本院判決如下：
    主  文
乙○○連續施用第二級毒品，累犯，處有期徒刑肆月，如易科罰
金，以銀元佰元即新臺幣玖佰元折算壹日。扣案之第二級毒品
甲基安非他命拾捌包（驗餘淨重貳拾肆點貳公克）及包裝袋拾捌
個均沒收銷燬之。扣案之玻璃球吸食器、香菸盒及鐵盒各壹個，
均沒收。
    事實及理由
一本件犯罪事實、證據、所犯法條及沒收部分，均引用檢察官起
  訴書之記載，並更正補充如下：
(一)事實部分：
1.被告乙○○基於施用第二級毒品甲基安非他命之概括犯意，於
  95年4 月中旬起至同年5月16日下午3時許，在其高雄市苓雅區
  ○○○路282 巷10號4 樓租屋處，連續以其所有之玻璃球燒烤
  後吸食其煙霧之方式，施用第二級毒品甲基安非他命，每日約
  2 次。
2.嗣於95年5 月17日凌晨0 時20分許，在高雄市苓雅區○○○路
  28 1巷1 號前，為警當場查獲，並在其身上扣得第二級毒品甲
  基安非他命4 包，後經被告乙○○自願同意搜索，於同年月日
  凌晨0 時30分許，在其上述租屋處，當場另扣得第二級毒品甲
  基安非他命14包（合計18包，驗前淨重24.23 公克）及玻璃球
  吸食器1 個、裝置第二級毒品甲基安非他命之香菸盒及鐵盒各
  1 個。
(二)證據部分：
1.被告於本院調查、審理時之自白。
2.自願同意搜索扣押筆錄。
3.高雄醫學大學附設中和紀念醫院高市機字第0950008664號檢驗
  報告。
(三)所犯法條及沒收部分：
1.查被告行為後，刑法業於94年2 月2 日經總統以華總一義字第
  09400014901 號令修正公布，並於95年7 月1 日施行，刑法施
  行法第1 條之1 亦於95年6 月14日經總統以華總一義字第0950
  0085181 號令公布施行，參酌最高法院95年5 月23日刑事庭第
  8 次會議決議，修正後刑法第2 條第1 項之規定，係規範行為
  後法律變更所生新舊法律比較適用之準據法，於修正後刑法施
  行後，應適用修正後刑法第2 條第1 項之規定，為「從舊從輕
  」之比較。另於比較時應就罪刑有關之共犯、未遂犯、想像競
  合犯、牽連犯、連續犯、結合犯，以及累犯加重、自首減輕暨
  其他法定加減原因（如身分加減）與加減比例等一切情形，本
  於統一性及整體性原則，綜其全部罪刑之結果而為比較。
2.本件被告行為後，刑法第56條連續犯之規定，業於94年1 月7
  日修正公布刪除，並於95年7 月1 日施行，則被告之犯行，因
  行為後新法業已刪除連續犯之規定，此刪除雖非犯罪構成要件
  之變更，但顯已影響行為人刑罰之法律效果，自屬法律有變更
  ，依新法第2 條第1 項規定，比較新、舊法結果，仍應適用較
  有利於被告之行為時法律即舊法論以一罪之連續犯（最高法院
  95年第8 次刑事庭會議決議參照）。
3.又被告於犯罪時之刑法第41條第1 項前段規定：「犯最重本刑
  為5 年以下有期徒刑以下之刑之罪，而受6 個月以下有期徒刑
  或拘役之宣告，因身體、教育、職業、家庭之關係或其他正當
  事由，執行顯有困難者，得以1 元以上3 元以下折算1 日，易
  科罰金。」又其行為時之易科罰金折算標準，修正前罰金罰鍰
  提高標準條例第2 條前段（現已刪除）規定，就其原定數額提
  高為100 倍折算1 日，則本件被告行為時之易科罰金折算標準
  ，應以銀元100 元、200 元、300 元折算1 日，經折算為新臺
  幣後，應以新臺幣300 元、600 元、900 元折算為1 日。惟95
  年7 月1 日修正公布施行之刑法第41條第1 項前段則規定：「
  犯最重本刑為5 年以下有期徒刑以下之刑之罪，而受6 個月以
  下有期徒刑或拘役之宣告者，得以新臺幣1,000 元、2,000 元
  或3,000 元折算1 日，易科罰金。」，比較修正前後之易科罰
  金折算標準，以95年7 月1 日修正公布施行前之規定，較有利
  於受刑人，則應依刑法第2 條第1 項前段，適用修正前刑法第
  41 條 第1 項前段規定，定其折算標準。
4.另本件被告於5 年以內再故意犯本件有期徒刑以上之罪，不論
  依修正前之刑法第47條，或修正後之刑法第47條第1 項之規定
  ，均構成累犯，對被告而言並無有利或不利之情形，自不生新
  舊法比較之問題，應逕依修正前之刑法第47條，論以累犯，並
  加重其刑，附此敘明。
5.再按甲基安非他命係毒品危害防制條例第2 條第2 項第2 款所
  稱之第二級毒品，不得施用、持有。是核被告所為，係犯毒品
  危害防制條例第10條第2 項之施用第二級毒品罪。其持有第二
  級毒品甲基安非他命之低度行為，應為施用第二級毒品之高度
  行為所吸收，不另論罪。又其多次施用第二級毒品甲基安非他
  命之行為，均時間密接，手法相同，顯係基於概括犯意為之，
  應依修正前刑法連續犯規定，論以一罪。而被告於92年間因違
  反毒品危害防制條例案件，經本院以92年度簡字第84號判決處
  有期徒刑3 月確定，並於92年12月30日執行完畢等情，有臺灣
  高等法院被告前案紀錄表附卷可稽，其於執行完畢後，5 年以
  內再犯本案有期徒刑以上之罪，為累犯，應依修正前刑法第47
  條規定加重其刑。
6.爰審酌被告前因施用毒品案件，經強制戒治期滿及判決確定執
  行後，仍未戒絕毒品，再犯相同之罪，顯見其戒毒意志不堅，
  惟念其施用毒品乃自戕一己健康，尚未危害他人，且其犯後坦
  承犯行，態度良好，犯罪之動機、目的、生活狀況等一切情狀
  ，量處如主文所示之刑，並依修正前刑法第41條第1 項前段規
  定諭知易科罰金之折算標準。
7.扣案之甲基安非他命18包（驗前毛重24.23 公克，驗餘淨重24
  .2 公 克），確係第二級毒品甲基安非他命，此有高雄醫學大
  學附設中和紀念醫院高市機字第0950008664號檢驗報告附卷可
  參，至殘留於盛裝毒品之包裝袋上之毒品，已無法析離，是均
  應依毒品危害防制條例第18條第1 項前段宣告沒收銷燬之。另
  鑑驗中所費失之毒品，既已滅失，爰不再諭知沒收銷燬，附此
  敘明。至扣案之玻璃球吸食器1 個、裝置第二級毒品甲基安非
  他命之香菸盒及鐵盒各1 個，均係被告所有且供本件犯罪之用
  ，業據被告供明在卷，均依刑法第38條第1 項第2 款、第3 項
  規定，宣告沒收。
二據上論斷，應依刑事訴訟法第273 條之1 第1 項、第299 條第
  1 項前段、第310 條之2 、第454 條第2 項，毒品危害防制條
  例第10條第2 項、第11條第2 項、第18條第1 項前段，刑法第
  2 條第1 項前段、修正前刑法（下同）第11條、第56條、第47
  條、第38條第1 項第2 款、第41條，修正前罰金罰鍰提高標準
  條例第2 條，判決如主文。
三本案經檢察官甲○○到庭執行職務。
四如不服本判決，應於判決送達後10日內，向本院提出上訴狀。
中    華    民    國    95    年    9     月    13    日
                  刑事第十一庭  法  官  吳金芳
以上正本證明與原本無異。
如不服本判決，應於收受送達後10日內向本院提出上訴書狀。
中    華    民    國    95    年    9     月    13    日
                                書記官  劉音利
附錄本案判決論罪科刑法條：
毒品危害防制條例第10條第2項：
施用第二級毒品者，處 3 年以下有期徒刑。
毒品危害防制條例第11條第2項、第4項：
持有第二級毒品者，處 2 年以下有期徒刑、拘役或新臺幣 3 萬
元以下罰金。
持有毒品達一定數量者，加重其刑至二分之一，其標準由行政院
定之。


司法院資訊處製作；財團法人民間司法改革基金會備份。
